【裁判字號】    90,台上,4265
【裁判日期】    900712
【裁判案由】    違反毒品危害防制條例
【裁判全文】
最高法院刑事判決                                九十年度台上字第四二六五號
    上  訴  人  甲○○
    選任辯護人  孫
右上訴人因違反毒品危害防制條例案件，不服台灣高等法院中華民國九十年四月二十
四日第二審判決（八十九年度上訴字第四二六○號，起訴案號：台灣台北地方法院檢
察署八十九年度偵字第一一六八四號），提起上訴，本院判決如左：
    主  文
上訴駁回。
    理  由
按刑事訴訟法第三百七十七條規定，上訴於第三審法院，非以判決違背法令為理由，
不得為之。是提起第三審上訴，應以原判決違背法令為理由，係屬法定要件。如果上
訴理由狀並未依據卷內訴訟資料，具體指摘原判決不適用何種法則或如何適用不當，
或所指摘原判決違法情事，顯與法律規定得為第三審上訴理由之違法情形，不相適合
時，均應認其上訴為違背法律上之程式，予以駁回。本件原判決綜合調查證據之結果
，認上訴人甲○○犯有毒品危害防制條例第四條第二項販賣第二級毒品罪之事實，因
而撤銷第一審之科刑判決，改判仍論上訴人以上開罪名，並依刑法第五十九條之規定
酌減其刑後，量處有期徒刑伍年，併科罰金新台幣壹拾萬元，罰金部分並諭知易服勞
役之折算標準；扣案藥錠貳拾玖粒及大麻煙捲肆拾支均沒收銷燬之，已詳認定犯
罪事實之依據及憑以認定之理由，並對上訴人否認有販賣營利意圖之辯詞，如何不足
採信，均已依據卷內資料予以指駁及說明，從形式上觀察，原判決並無違背法令情形
。上訴意旨謂：本件綜觀卷證資料，均無上訴人販賣第二級毒品之事證，原判決亦認
定上訴人尚無販賣第二級毒品予第三人之事實，竟仍論處上訴人販賣第二級毒品罪刑
，顯有未當等語，係就原判決已詳為論斷與說明之事項，再為事實上之爭執，殊非適
法之第三審上訴理由。又販賣第二級毒品罪，並不以販入之後復行賣出為構成要件，
只要以營利為目的，將第二級毒品購入或將之賣出，有一於此，其犯罪即經完成，本
院著有二十五年非字第一二三號判例可資參照。本件依原判決所認定之事實，上訴人
意圖出售ＭＤＭＡ（俗稱快樂丸）等第二級毒品，賺取差價利益而販入，未及售出即
為警查獲等情，則揆諸上揭判例解說，原判決論處上訴人本件罪刑，適用法則洵無違
誤。此外，上訴人徒憑己意，對原審職權之適法行使及原判決理由已詳為論斷之事項
，任意爭辯，顯與法定上訴第三審之形式要件不符，其上訴違背法律上之程式，應予
駁回。
據上論結，應依刑事訴訟法第三百九十五條前段，判決如主文。
中      華      民      國     九十     年      七      月     十二     日
                              最高法院刑事第六庭
                                  審判長法官  謝  家  鶴
                                        法官  洪  文  章
                                        法官  陳  世  淙
                                        法官  洪  佳  濱
                                        法官  陳  正  庸
      右正本證明與原本無異
                                              書  記  官
中      華      民      國     九十     年      七      月    二十七    日


司法院資訊處製作；財團法人民間司法改革基金會備份。
